---
title: "**LabPAD**: Macro-Economía"
output: 
  flexdashboard::flex_dashboard:
    orientation: rows 
    vertical_layout: fill
runtime: shiny
---

```{r setup, include=FALSE}

if(!require("pacman")){install.packages("pacman"); library("pacman")}

lib <- c("devtools", "dplyr", "ggplot2", "tidyverse", "tidyr",
          "flexdashboard", "xtable","forecast","reshape2","xts","scales","sidrar",
          "mFilter","readxl", "BETS", "highcharter", "pracma", "tstools")

p_load(char = lib)
```



Dashboard {.sidebar}
===============================================================

### Proposta

<style>
body {text-align: justify}
</style>

<br><br>

&nbsp;&nbsp;
Representamos uma aproximação, com dados obtidos de Insituto Brasileiro de Estatsitica e Geografica (**IBGE**), da produção de borracha nas capitais dos estados do Sudeste. Esta representação tem como objetivos: i) **mostrar a utilidade do manejo dos dados na toma de decisões**, e ii) **deixar aberta portas para explorar potencialidades**.


<br><br>

# Indicadores da produção de Borracha 

## Row {data-height=500}

### Pesquisa Industrial Mensal

```{r PIM Pesquisa Industrial Mensal}

# Pesquisa Industrial Mensal - Produção Física (PIM)
# Tabela 3653 - Produção Física Industrial, por seções e atividades industriais

# pim <- get_sidra(api='/t/3653/n1/all/n3/31,32,33,35/v/all/p/last%2035/c544/all/d/v3134%201,v3135%201,v3136%201,v3137%201,v3138%201,v3139%201,v3140%201,v3141%201,v4139%201')
# 
# #info_sidra(3653, wb = FALSE)
# 
# aux1 <- pim[c(which(pim$`Brasil e Unidade da Federação (Código)` == "31"),
#                 which(pim$`Variável (Código)` == "3137"),
#                 which(pim$`Seções e atividades industriais (CNAE 2.0) (Código)` == "129331")
#                 ),]
#   
#   
# ts <- ts(aux1$Valor, start = c(2018,2), end = c(2020,12), frequency = 12) 
# Anos <- seq(as.Date("2018-02-01"), as.Date("2020-12-30"), by = "month")
# MG <- data.frame(Estado= rep("Minas Gerais"), 
#                  Datos= Anos,
#                  Serie= ts, 
#                  Lavoura= rep("Fabricação de Borracha (Indice Anual)"))
# 
# 
# aux1 <- pim[c(which(pim$`Brasil e Unidade da Federação (Código)` == "32"),
#                 which(pim$`Variável (Código)` == "3137"),
#                 which(pim$`Seções e atividades industriais (CNAE 2.0) (Código)` == "129331")
#                 ),]
# 
# 
# 
# ts <- ts(aux1$Valor, start = c(2018,2), end = c(2020,12), frequency = 12) 
# Anos <- seq(as.Date("2018-02-01"), as.Date("2020-12-30"), by = "month")
# ES <- data.frame(Estado= rep("Espírito Santo"), 
#                  Datos= Anos,
#                  Serie= ts, 
#                  Lavoura= rep("Fabricação de Borracha (Indice Anual)"))
# 
# 
# aux1 <- pim[c(which(pim$`Brasil e Unidade da Federação (Código)` == "33"),
#                 which(pim$`Variável (Código)` == "3137"),
#                 which(pim$`Seções e atividades industriais (CNAE 2.0) (Código)` == "129331")
#                 ),]
# 
# ts <- ts(aux1$Valor, start = c(2018,2), end = c(2020,12), frequency = 12) 
# Anos <- seq(as.Date("2018-02-01"), as.Date("2020-12-30"), by = "month")
# RJ <- data.frame(Estado= rep("Rio de Janeiro"), 
#                  Datos= Anos,
#                  Serie= ts, 
#                  Lavoura= rep("Fabricação de Borracha (Indice Anual)"))
# 
# 
# aux1 <- pim[c(which(pim$`Brasil e Unidade da Federação (Código)` == "35"),
#                 which(pim$`Variável (Código)` == "3137"),
#                 which(pim$`Seções e atividades industriais (CNAE 2.0) (Código)` == "129331")
#                 ),]
# 
# ts <- ts(aux1$Valor, start = c(2018,2), end = c(2020,12), frequency = 12) 
# Anos <- seq(as.Date("2018-02-01"), as.Date("2020-12-30"), by = "month")
# SP <- data.frame(Estado= rep("São Paulo"), 
#                  Datos= Anos,
#                  Serie= ts, 
#                  Lavoura= rep("Fabricação de Borracha (Indice Anual)"))
# 
# aux1 <- union_all(RJ,ES)
# aux2 <- union_all(MG,SP)
# aux3.pim <- union_all(aux1,aux2)

# dir.create("Data_MacroEconomy")
# 
# write.table(aux3.pim,
#             "Data_MacroEconomy/aux3.pim.csv",
#             sep = "\t",
#             col.names = TRUE,
#             row.names = FALSE)


```



```{r PIM}

aux3.pim <- read.table("Data_MacroEconomy/aux3.pim.csv",
                       header = TRUE,
                       sep="\t")

hchart(aux3.pim,  "line", hcaes(x=Datos, y= Serie, group = Estado)) %>%
  hc_yAxis(title = list(text = "Índice acumulado no ano")) %>%
  hc_xAxis(title = list(text = "Data")) %>%
  hc_chart(zoomType = "x", borderWidth = 2, borderColor = "#F0FFFF") %>%
  hc_tooltip(table = TRUE, split = T, crosshairs = T, backgroundColor = "#F0FFFF") %>%
  hc_title(text = "Fabricação de Borracha (Indice Anual)", align = "center") %>%
  hc_legend(verticalAlign = "top") %>%
  hc_add_theme(hc_theme_google())

```



## Row{data-height=500}

### Levantamento sistematico da produção Agricola


```{r LSPA Levantamento sistematico da produção Agricola }

# Levantamento sistematico da produção Agricola (6558) (LSPA)
# Tabela 6588 - Série histórica da estimativa anual da área plantada, área colhida, produção e rendimento médio dos produtos das lavouras
# Desde janeiro 2018-2020
# lpsa <- get_sidra(api ='/t/6588/n1/all/n3/31,32,33,35/v/all/p/last%2035/c48/all')
# #info_sidra(6588, wb = FALSE)
# 
# # Seleccionamos por codigo de Region (MG-31; ES-32,RJ-33; SP-35)
# # A produção (35) em toneladas de açucar (39456)
# aux1 <- lpsa[c(which(lpsa$`Brasil e Unidade da Federação (Código)` == "31"),
#                 which(lpsa$`Variável (Código)` == "109"),
#                 which(lpsa$`Produto das lavouras (Código)` == "39456")
#                 ),]
# ts <- ts(aux1$Valor, start = c(2018,2), end = c(2020,12), frequency = 12) 
# Anos <- seq(as.Date("2018-02-01"), as.Date("2020-12-30"), by = "month")
# MG <- data.frame(Estado= rep("Minas Gerais"), 
#                  Datos= Anos,
#                  Serie= ts, 
#                  Lavoura= rep("Cana-de-Açúcar"))
# 
# aux1 <- lpsa[c(which(lpsa$`Brasil e Unidade da Federação (Código)` == "32"),
#                 which(lpsa$`Variável (Código)` == "109"),
#                 which(lpsa$`Produto das lavouras (Código)` == "39456")
#                 ),] 
# ts <- ts(aux1$Valor, start = c(2018,2), end = c(2020,12), frequency = 12) 
# Anos <- seq(as.Date("2018-02-01"), as.Date("2020-12-30"), by = "month")
# ES <- data.frame(Estado= rep("Espírito Santo"), 
#                  Datos= Anos,
#                  Serie= ts, 
#                  Lavoura= rep("Cana-de-Açúcar"))
# 
# 
# aux1 <- lpsa[c(which(lpsa$`Brasil e Unidade da Federação (Código)` == "33"),
#                 which(lpsa$`Variável (Código)` == "109"),
#                 which(lpsa$`Produto das lavouras (Código)` == "39456")
#                 ),] 
#   
# ts <- ts(aux1$Valor, start = c(2018,2), end = c(2020,12), frequency = 12) 
# Anos <- seq(as.Date("2018-02-01"), as.Date("2020-12-30"), by = "month")
# RJ <- data.frame(Estado= rep("Rio de Janeiro"), 
#                  Datos= Anos,
#                  Serie= ts, 
#                  Lavoura= rep("Cana-de-Açúcar"))
# 
# aux1 <-  lpsa[c(which(lpsa$`Brasil e Unidade da Federação (Código)` == "35"),
#                 which(lpsa$`Variável (Código)` == "109"),
#                 which(lpsa$`Produto das lavouras (Código)` == "39456")
#                 ),]
# 
# 
# ts <- ts(aux1$Valor, start = c(2018,2), end = c(2020,12), frequency = 12) 
# Anos <- seq(as.Date("2018-02-01"), as.Date("2020-12-30"), by = "month")
# SP <- data.frame(Estado= rep("São Paulo"), 
#                  Datos= Anos,
#                  Serie= ts, 
#                  Lavoura= rep("Cana-de-Açúcar"))
# 
# aux1 <- union_all(RJ,ES)
# aux2 <- union_all(MG,SP)
# aux3.lpsa <- union_all(aux1,aux2)

# write.table(aux3.lpsa,
#             "Data_MacroEconomy/aux3.lpsa.csv",
#             sep = "\t",
#             col.names = TRUE,
#             row.names = FALSE)



```


```{r LPSA}

aux3.lpsa <- read.table("Data_MacroEconomy/aux3.pim.csv",
                       header = TRUE,
                       sep="\t")

hchart(aux3.lpsa, "line", hcaes(x=Datos, y= Serie, group = Estado)) %>%
  hc_yAxis(title = list(text = "Hectares")) %>%
  hc_xAxis(title = list(text = "Data")) %>%
  hc_chart(zoomType = "x", borderWidth = 2, borderColor = "#F0FFFF") %>%
  hc_tooltip(table = TRUE, split = T, crosshairs = T, backgroundColor = "#F0FFFF") %>%
  hc_title(text = "Área plantada com Cana-Açúcar", align = "center") %>%
  hc_legend(verticalAlign = "top") %>%
  hc_add_theme(hc_theme_google())

```


### Índice Nacional de Preços ao Consumidor Amplo


```{r IPCA Índice Nacional de Preços ao Consumidor Amplo}
# IPCA Índice Nacional de Preços ao Consumidor Amplo - IPCA
# ipca <- get_sidra(api='/t/7060/n1/all/n7/3101,3301,3501,3201/v/69/p/all/c315/7169,7625,12411/d/v69%202')
# 
# #info_sidra(7060, wb = FALSE)
# 
# aux1 <- ipca[c(which(ipca$`Brasil e Região Metropolitana (Código)` == "3101"),
#               which(ipca$`Geral, grupo, subgrupo, item e subitem (Código)`=="12411")),]
# 
# ts <- ts(aux1$Valor, start = c(2018,2), end = c(2020,12), frequency = 12) 
# Anos <- seq(as.Date("2018-02-01"), as.Date("2020-12-31"), by = "month")
# MG <- data.frame(Estado= rep("Minas Gerais"), 
#                  Datos= Anos,
#                  Serie= ts, 
#                  Lavoura= rep("Pneu"))
# 
# aux1 <- ipca[c(which(ipca$`Brasil e Região Metropolitana (Código)` == "3201"),
#               which(ipca$`Geral, grupo, subgrupo, item e subitem (Código)`=="12411")),]
# ts <- ts(aux1$Valor, start = c(2018,2), end = c(2020,12), frequency = 12) 
# Anos <- seq(as.Date("2018-02-01"), as.Date("2020-12-31"), by = "month")
# ES <- data.frame(Estado= rep("Espírito Santo"), Datos= Anos,Serie= ts, Lavoura= rep("Pneu"))
# 
# aux1 <-  ipca[c(which(ipca$`Brasil e Região Metropolitana (Código)` == "3301"),
#               which(ipca$`Geral, grupo, subgrupo, item e subitem (Código)`=="12411")),]
# 
# ts <- ts(aux1$Valor, start = c(2018,2), end = c(2020,12), frequency = 12) 
# Anos <- seq(as.Date("2018-02-01"), as.Date("2020-12-31"), by = "month")
# RJ <- data.frame(Estado= rep("Rio de Janeiro"), Datos= Anos,Serie= ts, Lavoura= rep("Pneu"))
# 
# aux1 <- aux1 <- ipca[c(which(ipca$`Brasil e Região Metropolitana (Código)` == "3501"),
#               which(ipca$`Geral, grupo, subgrupo, item e subitem (Código)`=="12411")),]
#  
# ts <- ts(aux1$Valor, start = c(2018,2), end = c(2020,12), frequency = 12) 
# Anos <- seq(as.Date("2018-02-01"), as.Date("2020-12-31"), by = "month")
# SP <- data.frame(Estado= rep("São Paulo"), Datos= Anos,Serie= ts, Lavoura= rep("Pneu"))
# 
# aux1 <- union_all(RJ,ES)
# aux2 <- union_all(MG,SP)
# aux3.ipca <- union_all(aux1,aux2)


# write.table(aux3.ipca,
#             "Data_MacroEconomy/aux3.ipca.csv",
#             sep = "\t",
#             col.names = TRUE,
#             row.names = FALSE)


```



```{r IPCA}

aux3.ipca <- read.table("Data_MacroEconomy/aux3.ipca.csv",
                       header = TRUE,
                       sep="\t")

hchart(aux3.ipca,  "line", hcaes(x=Datos, y= Serie, group = Estado)) %>%
  hc_yAxis(title = list(text = "Variação acumulado no ano")) %>%
  hc_xAxis(title = list(text = "Data")) %>%
  hc_chart(zoomType = "x", borderWidth = 2, borderColor = "#F0FFFF") %>%
  hc_tooltip(table = TRUE, split = T, crosshairs = T, backgroundColor = "#F0FFFF") %>%
  hc_title(text = "Índice de vendas de pneus", align = "center") %>%
  hc_legend(verticalAlign = "top") %>%
  hc_add_theme(hc_theme_google())


```



